# 多次交易形成非同一控制的初始成本确定与一次交易形成的非同一控制初始成本确定有矛盾

提问人：wad88888 时间：2016-11-18 11:02:36
通过多次交易分步实现的非同一控制企业合并 个别财务报表 购买日初始投资成本=购买日之前所持被购买方的股权投资于购买日的账面价值（如原投资按公允价值计量，即为购买日公允价值）+购买日新增投资成本 请问这里为什么是购买日之前所持被购买方的股权投资于购买日的账面价值而不是公允价值。此处与一次交易形成的非同一控制初始投成本采用公允价值计量存在矛盾

回答人：chenyiwei
你看下这个帖子：http://bbs.esnai.com/thread-5090612-1-1.html。